【裁判字號】    90,上易,627
【裁判日期】    900522
【裁判案由】    傷害等
【裁判全文】
臺灣高等法院臺南分院刑事判決             九十年度上易字第六二七號       Ｃ
      上  訴  人
      即  被  告  甲  ○  ○
      選任辯護人  廖  道  成
右上訴人因傷害等案件，不服臺灣嘉義地方法院八十九年度易字第一一六六號號中華
民國九十年二月二十日第一審判決（起訴案號：臺灣嘉義地方法院檢察署八十九年度
調偵字第一三七號），提起上訴，本院判決如左：
      主      文
上訴駁回。
      事      實
一、甲○○與乙○○均在嘉義縣新港鄉公有零售市場經營帆布、綢類之買賣，因生意
    上相互競爭而生齟齬，甲○○竟於民國八十九年四月下旬某日下午三時三十分許
    ，在嘉義縣新港鄉公有零售市場竟以：「．．．不能在市場前做生意，如繼續做
    生意，便要給你好看，注意點，我吃剩飯等你」（台語）等加害身體之語，恐嚇
    乙○○，致乙○○心生畏懼。
二、案經乙○○訴由嘉義縣警察局民雄分局報由臺灣嘉義地方法院檢察署檢察官偵查
    起訴。
      理      由
一、訊據上訴人即被告甲○○矢口否認恐嚇犯行，辯稱：沒有恐嚇乙○○，若有恐嚇
    ，被告當時為何不報警，反而在第二次警訊時才提出來，本件純係作生意，發生
    爭執云云。
二、惟查被告自陳渠之家庭，在新港鄉經營五金、帆布類之生意已有卅多年，一向是
    規規矩矩的經營。而乙○○也是同在新港鄉經營學生制服、衣著類，兩家門牌號
    碼差一號，僅隔一馬路，因營業之項目不同，所以，多來以來，均相處和睦，被
    告之父親，在多方面均幫助乙○○。但是，在近年來，乙○○開始兼售與被告家
    庭經營之同樣貨品。因乙○○原係經營學生制服，所以，並無五金方面之客戶層
    ，在其兼售五金業以後，就經常以明爭暗鬥之方式，中傷被告家庭之商譽。（多
    次尾隨於被告之客戶，先私下向其探詢售價，再告以：可以較低之成本價售與，
    並唆使其即向被告退貨。如此之小動作，是經由被告之老客戶告之，而且，經被
    告驗證屬實。）等情，業據被告於本院供述甚詳，是告訴人既中傷被告之商譽，
    則其與告訴人之互動關係，自屬不良，平日相處，彼此劍拔弩張，甚至惡言相向
    ，亦合常理。而上揭被告恐嚇之事實，業據告訴人乙○○迭次指訴：「當時甲○
    ○說我不能在市場前做生意，如繼續做生意便要給我好看，注意點，我吃剩飯等
    你（台語）等言語來嚇我」等語（詳警卷第三頁背面），又稱：「如果客人不買
    他的，來買我的，他就會對我大小聲」，「（問：聽了會害怕？）會」，「（問
    ：『我吃剩飯等你』是什麼意思？」就是要給我好看」等語（詳偵字卷第十頁）
    ，並於原審及本院指述明確，核與證人即在場之吳林秀鸞於偵查中及本院審理到
    庭證稱：被告叫其生意不要做，或「吃剩飯等我」，不然要讓其好看等語（詳調
    偵字第十五頁背面）相符，從而，本件事證明確，被告甲○○恐嚇犯行，應堪認
    定。
三、核被告甲○○所為，係犯刑法第三百零五條之恐嚇危害安全罪，原審以被告罪證
    明確，因依刑法第三百零五條、第四十一條、罰金罰鍰提高標準條例第一條前段
    、第二條，並審酌被告甲○○與乙○○均在嘉義縣新港鄉公有零售市場經營帆布
    、綢類之買賣，竟因生意上相互競爭而恐嚇乙○○，及犯罪後否認犯行等一切情
    狀，量處被告以拘役三十日，並諭知易科罰金之折算標，經核認事用法，俱無
    不合，被告上訴意旨，仍執陳詞，否認犯罪，為無理由，應予駁回。
據上論斷，應依刑事訴訟法第三百六十八條，判決如主文。
本案經檢察官許仲瑩到庭執行職務。
中    華    民    國      九十      年      五      月      二十二      日
                                  臺灣高等法院臺南分院刑事第六庭
                                      審判長法官  楊    明    章
                                            法官  顏    基    典
                                            法官  徐    宏    志
右正本證明與原本無異。
不得上訴。
                                      法院書記官  李    梅    菊
中    華    民    國      九十      年      五      月     二十三       日
刑法第三百零五條：以加害生命、身體、自由、名譽、財產之事恐嚇他人，致生危害
                  於安全者，處二年以下有期徒刑、拘役或三百元以下罰金。


司法院資訊處製作；財團法人民間司法改革基金會備份。
